臺灣桃園地方法院刑事判決　　　　　　　　　　　　九十三年度訴字第二三四號
　　公　訴　人　臺灣桃園地方法院檢察署檢察官
　　被　　　告　甲○○原名汪.
右列被告因違反電信法案件，經檢察官提起公訴（九十三年度偵字第一二一四號）及
移
受命法官獨任進行簡式審判程序，茲判決如左︰
    主  文
甲○○連續意圖為自己不法之利益，以有線方式，盜用他人電信設備通信，累犯，處
有期徒刑伍月，如易科罰金，以參佰元折算壹日。
未扣案之有線電話機壹具及扣案之螺絲起子一支，均沒收。
    事  實
一、甲○○曾於民國八十八年間因竊盜案件，經本院於八十八年五月二十一日，以八
    十八年易字第九六二號判處有期徒刑十月，經上訴台灣高等法院，於八十八年八
    月三十一日，以八十八上易字第三ＯＯ三號判處有期徒刑十月確定；又於同年間
    因竊盜案件，經本院於八十八年十一月三十日，以八十八年易字第一九Ｏ一號判
    處有期徒刑十月，於八十九年一月十三日確定，接續執行，於九十年四月十日縮
    短刑期假釋出監，於九十年六月二十七日假釋期滿，未經撤銷假釋，未執行之刑
    以執行論而執行完畢。詎不知悔改，因其申設於桃園縣桃園市○○○○街五六八
    號三樓使用之中華電信股份有限公司（下稱中華電信公司）門號（○三）000
    0000號有線電話電信線路未繳通話費遭停話，欠缺門號使用，竟基於意圖為
    自己不法之利益之概括犯意，先後於附表所示盜接時間，均在桃園縣桃園市○○○○街五六八號及之一號之一樓，擅自開啟設於上址之中華電信公司所有之電信
    交接箱，以其所有之螺絲起子一支，多次以有線併接之方式，將電信配線之一端
    ，插入附表所示用戶丁○○等人向中華電信公司所申設如附表所示之被盜用門號
    （○三）0000000號等有線電話電信線路端子上（其中榮鑽公司被盜用之
    電話門號，併案意旨書誤載為000000000號），再將上開配線之另一端
    ，連接至上開甲○○已遭停話之有線電話電信線路端子上，以此有線盜接方式，
    先後於附表所示盜用時間，均在桃園縣桃園市○○○○街五六八號三樓，多次以
    上開已遭停話電信線路所搭接之有線電話機，盜用丁○○等人之電信設備，通信
    至附表所示通話對象之國際交友等電話，致使中華電信公司之通信系統誤以為係
    原合法承租人所使用陷於錯誤，准予通話，並提供該號電話通信服務，先後造成
    中華電信公司如附表所示盜用金額之營業上損失，總計損失金額新台幣（下同）
    四萬九千七百三十四元，使甲○○獲得免費通話之財產上不法利益。嗣因中華電
    信公司預警查核作業人員於九十二年十一月九日發現上開乙○○、丁○○、戊○○、庚○○○所申請使用之門號電話通信異常，通報該公司桃園營業處營業科第
    一股股長丙○○，丙○○及該公司外線維修人員至現場查看後，丙○○與戊○○
    於同年十二月二日報警，經警於同年月十九日七時四十分許，在桃園縣桃園市○○○○街五六八號一樓當場查獲，並扣得甲○○所有供盜接電話使用之螺絲起子
    一支。嗣又於同年十二月十七日、十八日，中華電信公司預警查核作業人員又發
    現庚○○○、榮鑽股份有限公司（下稱：榮鑽公司）所申請使用之門號電話通信
    異常，再次通報丙○○現場查看後，丙○○與庚○○○、榮鑽公司人員己○○於
    九十三年二月六日報警，經警於九十三年二月十日通知甲○○到案說明，查悉上
    情。
二、案經桃園縣警察局報請台灣桃園地方法院檢察署檢察官偵查起訴及桃園縣警察局
    報請同署檢察官移送併辦。
    理  由
一、被告甲○○於警詢、偵查及本院審理時，除就上開被盜用有線電話電信線路之實
    際盜接時間外，就其餘犯罪事實均坦承不諱，並經被害人乙○○、榮鑽公司人員
    己○○警詢，被害人丁○○、戊○○、庚○○○警詢、偵查中指訴，證人即中華
    電信桃園營業處營業科第一股股長丙○○於警詢、偵查及本院審理時證述綦詳，
    並有九十二年十二月二日現場照片十幀、中華電信桃園營業處損失清單一張、甲○○盜撥「宏昌社區」民營呼叫器通信費統計表一份、「宏昌社區」被盜撥民營
    呼叫器通信費統計表一份、甲○○盜撥民營呼叫器通信費統計表一張、中華電信
    通話明細表、客戶地址資料查詢各二份、九十三年二月二十五日檢察官現場堪驗
    筆錄一份、「宏昌社區○○○○路概略圖一份在卷，及螺絲起子一支扣案可稽。
    關於被告盜接上開有線電話電信線路之時間，被告於警詢中辯稱：我於九十二年
    十二月十九日第一次遭查獲後就沒有再盜接電信線路，庚○○○、榮鑽公司所申
    設電話電信線路，是先前就盜接好的，我以為中華電信公司已將盜接線路拆除，
    所以仍繼續撥打云云，本院審理中亦辯稱：上開被盜用之電話，均是我同一次盜
    接電信訊號到我家的匯流排上，該匯流排係連結到我住家三樓，一次盜接完成後
    ，我欲盜用電話時，就直接在住家三樓之匯流排作不同之切換，之所以會在第一
    次遭查獲後，繼續盜打庚○○○、榮鑽公司的電話，就是因為之前盜接之線路未
    被移除，故繼續盜打云云，然查，被告於警詢中供明：伊係直接到住處一樓電信
    箱，將伊家中電話線路，插在別人的電話線路上等情，此項自白係於九十二年十
    二月十九日所為，距行為時間極為接近，記憶自較清晰明確，果被告是同時一次
    盜接上開所有電話線路，到所稱住家的匯流排上，欲盜用電話時，再於住家三樓
    之匯流排作不同之切換，被告應於警詢中即作此表示，且被告因本案遭移送後，
    在二次偵訊及檢察官履勘現場時，均未作如此表示，其於本院訊問其係何時盜接
    上開不同之電話線路時，方以上情置辯，顯屬避重就輕，刻意設計之說詞，且被
    告家中電話已遭停話之事實，業經證人丙○○證述明確，並為被告在偵查中所是
    認，是被告明知其所申設之電話線路已遭停話，若非盜接他人電話，怎可能可繼
    續在家中撥打電話，被告上開所稱：我以為中華電信公司已將盜接線路拆除，所
    以仍繼續撥打云云，顯屬矛盾而非可採，另詰之證人丙○○本院審理時證稱：被
    告家中電話已被停話，遂利用原來剩下之一條線路，在一樓的電信箱，以此線路
    搭接被害人之電話訊號，被告應係要打哪一個被害人之電話時，再到一樓把家中
    電話線，搭接到被害人之電話訊號上，榮鑽公司之電話線，亦係被告後來又去搭
    接的等語，復依九十二年十二月二日所拍攝之上開中華電信公司被盜接電話之電
    信交接箱照片顯示，當時被告家中已遭停話之門號（○三）0000000號有
    線電話電信線路端子上，確有一併接線，併接至他人之電信線路端子上，且並無
    同時併接多條配線之情形，亦有上開卷附照片一張足證，故被告應係分次以其所
    有之螺絲起子，以有線併接之方式，將自備之配線之一端，插入所選定之上開被
    害人向中華電信公司所申設門號之電信線路端子上，再將上開自備配線之另一端
    ，連接至上開已遭停話之門號（○三）0000000號有線電話電信線路端子
    上，以此方式多次盜接他人電信線路，而非同時一次盜接上開所有電話線路無誤
    。又被告於九十二年十一月八日起，至九十三年一月二十四日止，多次盜用丁○○等人向中華電信公司所申設之（○三）0000000號等電話電信線路，盜
    撥至0000000000等門號，盜打金額計四萬九千七百三十四元等情，亦
    有中華電信公司台灣北區電信分公司桃園營運處九十三年五月二十五日桃營字第
    九三○○七○○○三六號函可稽。本件被告犯行至為明確，足堪認定。另被告雖
    於本院準備程序中陳稱：伊有精神病，並有醫師證明云云，惟查，被告於本院訊
    問時，對相關問題均能了解其意義，對答亦屬正常，且對盜接、盜用電話之情節
    ，描述甚詳，是其於犯罪時及本院審理時，均應無心神喪失或精神耗弱之情形，
    已堪認定，且被告自始無法提出相關精神疾病之就診資料，以供調查，並於本院
    審理時表示不再主張其有精神病，是所稱其有精神病乙節，不足採信，一併敘明
    。
二、按電信法第五十六條第一項之罪，以意圖為自己或第三人不法之利益，使用有線
    、無線或其他電磁方式，盜接或盜用他人電信設備通信者為要件，係屬為處罰詐
    得免繳電信通信費用之不法利益規定，乃刑法詐欺得利罪之特別法，自毋庸再論
    以刑法詐欺得利罪。次按本罪構成要件所稱以有線、無線或其他電磁方式，盜接
    或盜用他人電信設備通信者，並不限於以盜拷他人行動電話之序號、內碼等資料
    於自己之手機內，為盜用之唯一方式，其他諸如：利用他人住宅內之有線電話，
    盜打他人電話為通信行為；或在住宅外之電話接線箱內，盜接他人之有線電話線
    路，以自己之電話機盜打他人電話為通信行為；或意圖為自己不法之所有，竊取
    他人之行動電話手機，進而為盜打通信之行為；或僅以使用竊盜之意思，擅取他
    人之行動電話手機為盜打通信之行為等，不一而足，皆成立本罪（最高法院八十
    八年度台非字第四三號判決、最高法院八十八年一月十九日八十八年度第一次刑
    事庭會議決議參照）。是核被告甲○○所為，係犯電信法第五十六條第一項以有
    線方式盜用他人電信設備通信罪，其盜接之低度行為，應為盜用之高度行為所吸
    收，不另論罪。被告先後多次盜用他人電信設備通信之犯行，時間緊接，構成要
    件相同，顯係基於概括犯意為之，應依連續犯規定以電信法第五十六條第一項之
    一罪論，並依法加重其刑。被告有如事實欄所載之前科，此有臺灣高等法院被告
    全國前案紀錄表可稽，其於五年內再犯本件有期徒刑之罪，為累犯，應依法遞加
    重其刑。審酌被告素行非佳，有事實欄所載前科，其因電話交友與對方發生情愫
    ，故盜打國際交友電話，其犯罪手段、所生危害不大，然於九十二年十二月十九
    日七時四十分許，在桃園縣桃園市○○○○街五六八號一樓，為警當場查獲盜接
    、盜用他人電信線路後，仍盜接、盜用庚○○○、榮鑽公司之電信線路，惡性較
    重，犯後坦承大部分犯行，態度尚稱良好等一切情狀，量處如主文所示之刑，並
    諭知易科罰金之標準。
三、有線電話機一具，雖未扣案，然不能證明其業已滅失，且為被告犯電信法第五十
    六條第一項之罪之電信器材，不問屬於被告與否，依同法第六十條規定宣告沒收
    之。扣案之螺絲起子一支，係被告所有，供盜接電話線路之用，業經被告審理時
    供明，為被告所有供犯罪所用之物，應依刑法第三十八條第一項第二款宣告沒收
    。
四、被告於準備程序中，就被訴事實為有罪之陳述，是本件合於刑事訴訟法第二百七
    十三條之一第一項之要件，經本院裁定由受命法官獨任進行簡式審判程序，併於
    敘明。
據上論斷，應依刑事訴訟法第二百七十三條之一第一項、第二百九十九條第一項前段
，電信法第五十六條第一項、第六十條，刑法第十一條前段、第五十六條、第四十七
條、第四十一條第一項前段、第三十八條第一項第二款，罰金罰鍰提高標準條例第二
條，判決如主文。
本案經檢察官洪景明到庭執行職務。
中      華       民       國     九十三    年     六 月     八      日
                                    臺灣桃園地方法院刑事第三庭
                                            法  官  尹  良
右正本證明與原本無異。
如不服本判決，應於判決送達後十日內向本院提出上訴狀( 應附繕本 )，上訴於
臺灣高等法院。
                                            書記官  廖宜政
中      華       民       國     九十三    年     六     月     八      日
附錄：
電信法第五十六條
意圖為自己或第三人不法之利益，以有線、無線或其他電磁方式，盜接或
盜用他人電信設備通信者，處五年以下有期徒刑，得併科新台幣一百五十
萬元以下罰金。
意圖供自己或第三人盜接或盜用他人電信設備通信，而製造、變造或輸入
電信器材者，處一年以上七年以下有期徒刑，得併科新台幣三百萬元以下
罰金。意圖供第三人盜接或盜用他人電信設備通信，而販賣、轉讓、出租
或出借電信器材者，亦同。
意圖供自己或第三人犯罪之用而持有前項之電信器材者，處三年以下有期
徒刑，得併科新台幣五十萬元以下罰金。
第一項及第二項之未遂犯罰之。
電信法第六十條
犯第五十六條至第五十八條之罪者，其電信器材，不問屬於犯人與否，沒
收之。
